【裁判字號】    91,上易,3173
【裁判日期】    920110
【裁判案由】    竊盜
【裁判全文】
臺灣高等法院刑事判決                          九十一年度上易字第三一七三號
    上  訴  人  臺灣臺北地方法院檢察署檢察官
    上  訴  人  甲○○  男五十.
    被      告  丙○○  女五十.
右上訴人等因被告竊盜案件，不服臺灣臺北地方法院九十年度易字第一五一四號，中
華民國九十一年十月七日第一審判決（起訴案號：臺灣臺北地方法院檢察署九十年度
偵字第一六三四二號）提起上訴，本院判決如左：
    主  文
原判決撤銷。
丙○○竊盜，累犯，處有期徒刑參月，如易科罰金，以參佰元折算壹日。
    事  實
一、丙○○前因竊盜罪，經原審法院判處有期徒刑十月，由本院上訴駁回確定，又再
    犯竊盜罪，經原審法院判處有期徒刑一年，仍由本院駁回上訴確定，於民國八十
八年三月三十日縮短刑期執行完畢出監，詎仍不知悔改，意圖為自己不法之所有
    ，於九十年八月二日中午十二時許，以子女欲就讀「佳欣幼稚園」為藉口，經該
    幼稚園主任乙○○之同意後，進入臺北縣新店市○○路一二八巷九弄一號「佳欣
    幼稚園」內，乘機竊取乙○○置於抽屜內之信封袋一個（內裝有新臺幣五萬六千
    五百元），得手後正欲離去時，為乙○○發覺其神色有異而報警查獲。
二、案經臺北縣警察局新店分局報請臺灣臺北地方法院檢察署檢察官偵查起訴。
    理  由
一、右揭事實，業據被告丙○○於警訊及偵審中坦承不諱，並經被害人乙○○於警訊
    時指述甚詳，復有贓物認領保管單在卷可稽。事證明確，被告犯行堪以認定。
二、核被告所為，係犯刑法第三百二十條第一項之竊盜罪。又其前因竊盜罪，經原審
    法院判處有期徒刑十月，由本院駁回上訴確定，又再犯竊盜罪，經原審法院判處
    有期徒刑一年，仍由本院駁回上訴確定，於八十八年三月三十日縮短刑期執行完
    畢出監，有本院被告全國前案紀錄表、臺灣高等法院檢察署刑案紀錄簡覆表在卷
    可按，其於受有期徒刑執行完畢五年以內，再犯本件最重本刑為有期徒刑以上之
    罪，為累犯，應依刑法第四十七條之規定加重其刑。
三、原審認被告所犯罪證明確，予以論罪科刑，固非無見。惟被告前雖有竊盜前科，
    本件再行竊取他人財物，固可見未能因前案有所警惕而自我約束，然本件竊取現
    金後隨即被發現，並經返還被害人財物，且被告犯後坦承犯行，又依被告稱係因
    為小孩繳交學費無著等生活壓力始犯本案，惡性尚非重大，被告之配偶上訴，請
    求從輕量刑，尚屬可採。另公訴人上訴，指原判決量刑過輕，請求從重量處有期
    徒刑一年二月，並應依竊盜犯贓物犯保安處分條例第三條之規定令入勞動場所強
    制工作云云。然依被告本案犯罪情節及犯後態度等一切情狀，並無從重量處上開
    刑度之必要；又強制工作必以行為人有犯罪之習慣或以犯竊盜罪或贓物罪為常業
    ，斟酌情形認有必要始予宣告。被告前於八十八年三月三十日出監後，至本案已
    有相當期間，且本件情節非重，且無常業情事，實無予以強制工作之必要。又被
    告之配偶，另請求合併審判（理由詳見後述），雖均不足採，惟原判決既有可議
    ，自應由本院予以撤銷改判。爰審酌被告犯罪之動機、目的、手段、所生損害、
    犯後供承不諱等一切情狀，量處如主文所示之刑，並諭知易科罰金之折算標準。
四、移送併辦部分：（一）臺灣板橋地方法院檢察署九十一年偵字第二一一三四號併
    辦意旨略以：被告於九十一年六月十三日，在臺北縣板橋市○○路○段一○○號
    二樓「雅聞護膚店」內竊取被害人陳姬分所有之皮包。（二）臺灣士林地方法院
    檢察署九十一年偵字第一○八三八號併辦意旨以：被告於九十一年六月二十六日
    ，在臺北市○○路六一五巷十二號一樓「育樺托兒所」內竊取被害人林寶珍之皮
    包。（三）臺灣士林地方法院檢察署九十一年偵字第一○八三九號併辦意旨以：
    被告分別於九十一年五月十三日、五月二十日、六月三日、六月十八日，在臺北
    市北投區○○○路○段四八號「克緹美容護膚店」內竊取被害人張詠涵、吳祝萍
    之皮包、在臺北市○○區○○街四八巷六號「全麗美容護膚店」內竊取被害人連
    苑靜之皮包、在臺北市○○區○○街四九巷二五號「何嘉仁幼稚園」竊取被害人
    吳翌禎之皮包、在臺北市○○區○○街八十號一樓「紫萱坊家飾精品店」內竊取
    被害人王淑娟之皮包，上開所為均涉有刑法第三百二十條第一項之竊盜罪嫌，與
    前開有罪部分有連續犯之裁判上一罪關係，因而請併案審理。惟查：本案被告行
    竊時間係九十年八月二日，與併案部分之竊盜犯行相距九個月有餘，時間並非緊
    接；又被告於警訊稱：竊取現金是想用來繳房租（見第一六三四二號偵查卷第五
    頁），於原審供稱：其於九十年八月二日犯第一次案子時，是因當時面臨開學要
    籌學費，九十一年六月的二件案子是九十一年另外臨時起意的，與九十年八月份
    案子無關等語（見原審卷第四六、八八、八九頁），可見其所犯本件係因想到當
    時房租或學費所犯。又其陳稱：其並非於九十年八月二日行竊時，就想一直偷下
    去，因為不景氣，需要生活費，才在九十一年又行竊等語在卷（見原審卷第八一
    頁），足見其並非於九十年八月二日行竊之初，即基於概括犯意反覆為之。至其
    嗣於本院改稱：希望能夠合併審理，這些案件都是連貫下來的，房租、學費滾在
    一起，到了隔年五、六月，是因為想到又要籌下學期的學費（見本院卷第五二、
    五三頁），無非希望能夠合併審判所為陳述，不足為其自始未有概括犯意之證明
    。依上說明，本案實與上開併案部分並無裁判上一罪之關係，自無從併予審理，
    前述併辦部分應退由檢察官另行處理。
據上論斷，應依刑事訴訟法第三百六十九條第一項前段、第三百六十四條、第二百九
十九條第一項前段、刑法第三百二十條第一項、第四十七條、第四十一條第一項、罰
金罰鍰提高標準條例第一條前段、第二條，判決如主文。
本案經檢察官郭弘佑到庭執行職務。
中      華      民      國    九十二    年      一      月      十      日
                              臺灣高等法院刑事第十一庭
                                  審判長法  官  楊  照  男
                                        法  官  陳  炳  彰
                                        法  官  王  詠  寰
右正本證明與原本無異。
不得上訴。
                                        書記官  駱  麗  君
中      華      民      國    九十二    年      一      月      十      日
附錄：本案論罪科刑法條全文
刑法第三百二十條
意圖為自己或第三人不法之所有，而竊取他人之動產者，為竊盜罪，處五年以下有期
徒刑、拘役或五百元以下罰金。
意圖為自己或第三人不法利益，而竊佔他人之不動產者，依前項之規定處斷。
前二項之未遂犯罰之。


司法院資訊處製作；財團法人民間司法改革基金會備份。
